【裁判字號】    99,交訴,38
【裁判日期】    990209
【裁判案由】    肇事逃逸罪
【裁判全文】
臺灣臺中地方法院刑事判決              99年度交訴字第38號
公  訴  人  臺灣臺中地方法院檢察署檢察官
被      告  甲○○
上列被告因肇事逃逸罪案件，經檢察官提起公訴（98年度偵字第
24628 號），被告於準備程序中就被訴事實為有罪之陳述，本院
於聽取當事人之意見後，合議庭裁定以簡式審判程序審理，判決
如下：
    主    文
甲○○駕駛動力交通工具肇事，致人受傷而逃逸，處有期徒刑陸
月，如易科罰金，以新台幣壹仟元折算壹日。緩刑貳年，緩刑期
間付保護管束，並應向指定之政府機關、政府機構、行政法人、
社區或其他符合公益目的之機構或團體，提供陸拾小時之義務勞
務。
    犯罪事實及理由
一、甲○○於民國98年9月18日21時5分許，駕駛車牌號碼AE-324
    6 號自小客車，行經臺中縣大甲鎮○○路與經國路2500巷口
    時，與乙○○所騎乘之車牌號碼SPW-326 號輕機車發生碰撞
    （AE-3246號自小客車左前保險桿與XSPW-326 號輕機車左側
    車身發生碰撞），致乙○○人車倒地，受有左手肘、右膝表
    淺傷口、右大趾1 公分裂傷等傷害（過失傷害部分未據告
    訴）。甲○○下車見此情狀，竟未加救護，另行起意棄車逃
    離現場。
三、前開犯罪事實，有下列證據可證：
（一）被告甲○○於本院準備程序、審理時為認罪之陳述。
（二）告訴人乙○○於警偵訊之證述，證人魏漢勇、陳文堂於警
      詢之證述。
（三）道路交通事故調查報告表、交通事故現場圖、照片、診斷
      證明書、證號查詢汽車駕駛人資料、車籍查詢基本資料及
      調解書附卷可稽。
四、核被告甲○○所為，係犯刑法第185條之4肇事逃逸罪。爰審
    酌被告肇事後未能停車等候員警到場處理，反而駕車逕行駛
    離現場而逃逸，致使應受照護之人傷害擴大之風險增加，惟
    其犯後業已坦認犯罪，並與被害人乙○○達成和解，賠償其
    所受之損失，有苗栗縣苑裡鎮調解委員會調解書可憑，犯罪
    後態度尚稱良好等一切情狀，量處如主文所示之刑，並諭知
    易科罰金之折算標準。末查，被告前未曾因故意犯罪受有期
    徒刑以上刑之宣告，有臺灣高等法院被告前案紀錄表在卷可
    按，其為本件犯罪固值非難，然被害人受傷程度尚非嚴重，
    被告因一時失慮，而罹刑典，事後已與被害人達成和解，以
    金錢賠償被害人之損失，亦見前述，暨被告於本院訊問時坦
    白承認，犯後態度良好，顯見被告已有悔意，其經此偵審程
    序及有期徒刑之宣告後，應能知所警惕信無再犯之虞，本院
    因認對其所宣告之刑，以暫不執行為適當，爰併予宣告緩刑
    2 年，以勵自新。惟被告肇事逃逸，守法觀念顯有不足，為
    使被告於緩刑期間內，知所戒惕，避免緩刑之宣告遭撤銷，
    且導正其行為與法治之觀念，爰併宣告其於緩刑期間內，向
    指定之政府機關、政府機構、行政法人、社區或其他符合公
    益目的之機構或團體，提供60小時之義務勞，並依刑法第93
    條第1項第2款之規定，應於緩刑期間付保護管束，期能使被
    告於義務勞務過程及保護管束期間，確切明瞭其行為所造成
    之損害，並培養正確法治觀念。
五、依刑事訴訟法第273條之1第1項、第299條第1項前段、第310
    條之2、第454條第1項，刑法第185條之4、第41條第1項前段
    、第74條第1項第1 款、第2項第5款、第93條第1項，刑法施
    行法第1條之1，判決如主文。
本案經檢察官李莉玲到庭執行職務
中    華    民    國    99    年    2     月    9     日
                  刑事第九庭    法  官 唐光義
以上正本證明與原本無異。
如不服本判決應於收受判決後10日內向本院提出上訴書狀，並應
敘述具體理由；其未敘述上訴理由者，應於上訴期間屆滿後20日
內向本院補提理由書（均須按他造當事人之人數附繕本）「切勿
逕送上級法院」。
                                書記官 黃聖心
中    華    民    國    99    年    2     月    9     日
附錄論罪科刑法條
中華民國刑法第185條之4
（肇事遺棄罪）
駕駛動力交通工具肇事，致人死傷而逃逸者，處 6 月以上 5 年
以下有期徒刑。
中華民國刑法第74條
（緩刑要件）
受 2 年以下有期徒刑、拘役或罰金之宣告，而有下列情形之一
，認以暫不執行為適當者，得宣告 2 年以上 5 年以下之緩刑，
其期間自裁判確定之日起算：
一、未曾因故意犯罪受有期徒刑以上刑之宣告者。
二、前因故意犯罪受有期徒刑以上刑之宣告，執行完畢或赦免後
    ，五年以內未曾因故意犯罪受有期徒刑以上刑之宣告者。
緩刑宣告，得斟酌情形，命犯罪行為人為下列各款事項：
一、向被害人道歉。
二、立悔過書。
三、向被害人支付相當數額之財產或非財產上之損害賠償。
四、向公庫支付一定之金額。
五、向指定之政府機關、政府機構、行政法人、社區或其他符合
    公益目的之機構或團體，提供四十小時以上二百四十小時以
    下之義務勞務。
六、完成戒癮治療、精神治療、心理輔導或其他適當之處遇措施
    。
七、保護被害人安全之必要命令。
八、預防再犯所為之必要命令。
前項情形，應附記於判決書內。
第 2 項第 3 款、第 4 款得為民事強制執行名義。
緩刑之效力不及於從刑與保安處分之宣告。
中華民國刑法第93條
（緩刑與假釋之保護管束）
受緩刑之宣告者，除有下列情形之一，應於緩刑期間付保護管束
外，得於緩刑期間付保護管束：
一、犯第 91 條之 1 所列之罪者。
二、執行第 74 條第 2 項第 5 款至第 8 款所定之事項者。
假釋出獄者，在假釋中付保護管束。

司法院資訊處製作；財團法人民間司法改革基金會備份。
